# 影视公司定制据总额还是净额确认收入？

提问人：xiaolukuaipao1 时间：2022-08-09 10:43:09
求助陈版主！
影视公司受委托给平台制作剧目。合同有如下约定：
1 、投资总成本不超过 300 万元，总成本包括剧目的制作成本和影视公司的制作服务，平台的制作成本在触发不同支付条件后支付（如：开机、拍摄完成、播放完成）。
2 、该剧目的完整知识产权及相收益均由平台在全球范围内永久独占享有。
在实际执行过程中，角色和剧本是平台选定，但均是影视公司和编剧、演员以及承制方签订合同，且合同内未提及平台。
请问陈版主，这种情况应该是总额还是净额确认收入，什么时点确认收入？非常感谢！

回答人：chenyiwei
影视公司是受托制作，但角色和剧本是平台选定（相应地主角片酬、剧本使用费等也都是由平台和相关剧本版权方、艺人等协商确定的），影视公司仅就其自身提供的制作服务承担责任和获取报酬，类似于甲供材。因此倾向于采用净额法，即收入和成本中均不包括剧本授权费和主角片酬。